臺灣臺北地方法院刑事裁定　　　　　　100年度聲判字第204號
聲　請　人　連珈祺
代　理　人　李銘洲律師
被　　　告　周黛玲
　　　　　　紀伶靜
　　　　　　許雅綸原名許錦秀.
　　　　　　陳正裕
　　　　　　陳俐淇
　　　　　　陳國男
　　　　　　陳國秀
　　　　　　詹慧玲
　　　　　　戴伶砡
　　　　　　叢嘉愉原名叢慧娟.
上列聲請人因被告等詐欺案件，不服臺灣高等法院檢察署檢察長
中華民國100年7 月14日100年度上聲議字第4946號駁回聲請再議
之處分（原不起訴處分案號：臺灣臺北地方法院檢察署99年度偵
字第21136、21137號），聲請交付審判，本院裁定如下：
    主  文
聲請駁回。
    理  由
一、按告訴人不服上級法院檢察署檢察長或檢察總長認再議為無
    理由而駁回之處分者，得於接受處分書後10日內委任律師提
    出理由狀，向該管第一審法院聲請交付審判，刑事訴訟法第
    258條之1定有明文。本件聲請人即告訴人連珈祺對被告周黛
    玲等提出詐欺告訴之案件，經臺灣臺北地方法院檢察署檢察
    官於民國99年12月24日以99年度偵字第21136、21137號為不
    起訴處分後，聲請人不服，聲請再議，嗣經臺灣高等法院檢
    察署檢察長於100年7 月14日以100年度上聲議字第4946號駁
    回再議，該處分書於同年7 月20日送達予聲請人，嗣聲請人
    於同年8月1日向本院提出本件聲請，並委任李銘洲律師代理
    等情，業經本院調閱上開案件卷宗核閱無訛，並有前述不起
    訴處分書、駁回再議處分書、送達證書、委任狀及聲請狀上
    之收文章戳各1 份附卷可查，是本件聲請交付審判程式合於
    首揭法條規定，先予敘明。
二、聲請意旨略以：(一)臺灣高等法院檢察署原處分書認聲請人係
    自主為此項交易，無非以聲請人為大專畢業並具一定社會經
    驗之成年男子，應能輕易察覺被告叢嘉愉並非其專科同學，
    且此乃一般酒店招來男客上門之伎倆，與詐欺罪之構成要件
    有間，惟96年5 月真愛酒店遭查獲後，被告周黛玲等人多次
    更名換地營業，100年1月11日警方於桃園再度循線破獲以被
    告周黛玲為首組成之天境酒店，據警方調查，該酒店係由臺
    灣詐騙集團成員與大陸CALL客詐欺犯罪集團合作，先以虛情
    假意誘騙被害人前往該酒店消費，再以巧言飾詞誘騙酒客，
    佯稱因家中有重大困難而淪落風塵，倘酒客能付款解救即願
    委身相從，使登門酒客陷入錯誤，進而持續支付金錢予酒店
    ，期付款解救酒女脫困後，能雙宿雙飛，廝守終生。被告等
    人以此為常業營生，備有多種教戰手冊以培訓旗下酒女，傳
    遞與事實不合之資訊，使告訴人陷於錯誤認知，遂依其意思
    持續付款，被告等主觀上均具備詐欺之犯意，能否謂其與詐
    欺罪構成要件有間，實堪存疑；(二)臺灣臺北地方法院檢察署
    檢察官不起訴處分書以真愛酒店遭警破獲後，告訴人復前往
    被告叢嘉愉轉往任職之三重店消費，認此純為告訴人自主性
    之消費行為，與詐欺罪之構成要件有間，雖屬率斷，惟檢察
    官已肯認告訴人確因解救被告叢嘉愉，避免被告叢嘉愉再遭
    公司剝削，是以再行前往被告叢嘉愉調職後店面消費之事實
    ，則上開駁回再議處分書以被告周黛玲、紀伶靜之不自證己
    罪，認定被告並無交付為被告叢嘉愉贖身款項之事實，有未
    依證據認定事實及違反論理法則之重大瑕疵；(三)告訴人於紙
    醉金迷時，對實際交付之金額與上門消費次數難以逐項、逐
    日確實記錄，本為箇中常情，且此類習稱「剝皮酒店」之組
    織於遭警查獲之同時，為圖規避刑責，多有立時湮滅證據、
    燒毀帳冊之舉，均造成告訴人後續難以核對實際交付酒店金
    額之困難，上開駁回再議處分書對此節忽而不察，對於原偵
    查檢察官已肯認告訴人再行前往被告叢嘉愉調職後之新北市
    三重區之富程私人會館消費，嗣該會館亦遭警方查獲，並查
    扣載有告訴人姓名之相關消費紀錄之事實，臺灣高等法院檢
    察署並未向臺灣板橋地方法院檢察署調閱相關已查扣事證加
    以審酌究明，徒指告訴人與友人李炳賢所指述之提領款項加
    總金額，與告訴人指摘之詐騙金額有些微不符，即論告訴人
    指述難以採信，逕予駁回告訴人再議之聲請，自嫌率斷，顯
    有疏漏，爰聲請將本案交付審判，以資救濟等語。
三、按刑事訴訟法第258條之1規定告訴人得向法院聲請交付審判
    ，揆其立法意旨，係對於「檢察官不起訴裁量權」制衡之一
    種外部監督機制，法院之職責僅在就檢察官所為不起訴之處
    分是否正確加以審查，藉以防止檢察機關濫權，依此立法精
    神，同法第258條之3第 3項規定「法院就交付審判之聲請為
    裁定前，得為必要之調查」，所謂「得為必要之調查」，係
    指調查證據之範圍應以偵查中曾顯現者為限，不可就新提出
    之證據再為調查，亦不可蒐集偵查卷宗以外之證據，否則將
    與刑事訴訟法第 260條之再行起訴規定混淆不清。法院於審
    查交付審判之聲請有無理由時，除認為告訴人所指摘不利被
    告之事證，未經檢察機關詳為調查或斟酌，或不起訴處分書
    所載理由違背經驗法則、論理法則或其他證據法則者外，不
    宜率予交付審判。所謂告訴人所指摘不利被告之事證，未經
    檢察機關詳為調查，係指告訴人所提出請求調查之證據，檢
    察官未予調查，且若經調查，即足以動搖原偵查檢察官事實
    之認定及處分之決定，倘調查結果，尚不足以動搖原事實之
    認定及處分之決定者，仍不能率予交付審判。是本院就本案
    所應審查者，即在於不起訴處分書所載理由是否有違背經驗
    法則、論理法則或其他證據法則之情事，或是否有告訴人請
    求調查足資動搖原偵查檢察官事實認定及處分決定之證據，
    而未經檢察機關詳為調查者。
四、經查：
  (一)聲請人原於97年6 月25日提出刑事告訴狀指陳：其於95年10
    月間接到自稱陳佑敏（咪咪）女子電話，表示係其專科同學
    ，因家中經濟狀況不佳，要求其前往「真愛酒店」消費，嗣
    謊稱臉部燙傷不想回酒店工作，要求其幫助贖身，因而遭詐
    騙新臺幣（下同）45萬元等語（見臺灣臺北地方法院檢察署
    97年度他字第5932號卷第3頁）。然聲請人於97年8月4 日偵
    查中則陳稱：其在「真愛酒店」只認識被告周黛玲及紀伶靜
    ，其於95年11月至96年10月間，總共去了該酒店10次至11次
    ，陸續被一位自稱陳佑敏（咪咪）的女子詐騙，總共被詐了
    55萬至60萬元之間，大部分都是在真愛酒店給被告周黛玲，
    只有幾次是交給被告紀伶靜，咪咪都不在場等語（見同上他
    字卷第9 頁至第11頁）；另於97年11月15日偵查中陳稱：詐
    騙的人是被告叢慧娟，共騙40萬元，之前稱55萬至60萬元是
    加上至酒店消費的錢，其被騙的錢不是直接交給被告叢慧娟
    ，是分3 次交給被告周黛玲、紀伶靜等語（見同上他字卷第
    43頁），嗣又改口稱：被告叢慧娟表示父親洗腎、媽媽需要
    人照顧、妹妹是弱智，要其幫忙贖身，需要45萬元，其有交
    付45萬元，被騙應該是45萬元，剛才會說40萬元是因為有時
    是消費，有時是贖身的錢，又是分次給，會分不清楚是消費
    和贖身的錢，其總共支出的錢是58萬元，被告叢慧娟要求贖
    身向其拿的錢是45萬元，其均以現金交付，都是在真愛酒店
    交付等語（見同上他字卷第43頁）。聲請人另於本院97年度
    易字第1207號刑事案件審理時到庭證稱：其係於95年10月第
    1次到真愛酒店，直至96年3月共去了6 次，95年11月時被告
    叢嘉愉要其幫忙贖身，故其於95年12月25日至27日分3 次將
    現金20萬元交給被告周黛玲，後又於96年1 月22日將現金45
    萬元交給被告周黛玲等語，有該判決書附卷可稽（見臺灣臺
    北地方法院檢察署99年度偵字第21136 號卷第26頁反面）。
    故聲請人就其遭詐騙之金額、交付款項之次數、對象，確有
    前後指訴不一之情事。又據聲請人所提出之存摺內頁影本所
    示（見同上他字卷第24頁、第26頁），聲請人確有於95年12
    月25日至27日提領款項計18萬2,000 元，其友人李炳賢於96
    年1月22日亦有提領24萬6,700元之事實，然加總金額確與聲
    請人連珈祺指訴遭詐騙之金額有不符之情。是駁回再議處分
    書以聲請人前後指訴不一、提領金額與指述遭詐騙金額不符
    ，認聲請人之指訴自難率予採信，並以被告周黛玲及紀伶靜
    均否認有收受聲請人所稱贖身之款項，及聲請人並未提出證
    據證明確曾交付贖身款項予被告周黛玲、紀伶靜收受，而認
    聲請人指稱被告叢嘉愉以贖身為由，向其詐騙錢財等情，並
    非有據，核尚與證據法則、經驗法則及論理法則無違。
  (二)聲請人雖以被告等備有多種教戰手冊以培訓旗下酒女，傳遞
    與事實不合之資訊，使告訴人陷於錯誤認知，遂依其意思持
    續付款，被告等主觀上均具備詐欺之犯意，而指摘：駁回再
    議處分書以聲請人為大專畢業具一定社會經驗之成年男子，
    應能輕易察覺被告叢嘉愉並非其專科同學，乃一般酒店招徠
    男客上門之伎倆，與詐欺罪之構成要件有間，實堪存疑云云
    。然酒店以教戰手冊培訓旗下酒女，使用各種伎倆，讓酒客
    上門消費，依一般社會健全觀念，是否得遽將酒店人員評價
    為具備詐欺之犯意，已非無疑，況聲請人係指稱：95年11月
    被告叢嘉愉主動電話表示是其專科同學，因父親洗腎，不得
    已到真愛酒店工作，要其到酒店找她等語，倘認聲請人之指
    述屬實，本院審酌聲請人既已成年，且為大學畢業並具一定
    社會經驗，就察覺被告叢嘉愉並非其專科同學亦非難事，聲
    請人當能知悉此係一般酒店招攬顧客上門消費之伎倆，本得
    選擇離去，聲請人並未為之，另考量聲請人自陳：咪咪說 1
    個小時7千元，她會陪3個小時，但最少要消費1萬2千元，其
    確實有去「真愛酒店」消費，酒店裡跟其有接觸的就是周黛
    玲、紀伶靜、叢嘉愉（見同上他字第5932號卷第10頁至第12
    頁、第43頁等），足認聲請人係在被充分告知消費方式、內
    容之情形下，自主性決定為此交易，爰認臺灣高等法院檢察
    署以聲請人係於消費後而交付款項，顯非因陷於錯誤而為之
    ，而認與詐欺罪構成要件有間，應屬適論，聲請人此部分之
    指摘，顯有未洽。
  (三)聲請人雖另謂：原偵查檢察官已肯認其確因解救被告叢嘉愉
    ，避免被告叢嘉愉再遭公司剝削，是以再行前往被告叢嘉愉
    調職後店面消費之事實，則臺灣高等法院檢察署認定被告並
    無交付為被告叢嘉愉贖身款項之事實，有未依證據認定事實
    及違反論理法則之重大瑕疵云云。然原不起訴處分書係載稱
    ：「…參以告訴人連珈祺於96年5 月真愛酒店遭查獲後，仍
    陸續前往被告叢嘉愉任職之KTV 消費，並交付款項，亦與常
    情有違，其指述是否可採，實非無疑，是難執之遽為不利於
    被告等犯罪事實之認定，而逕以刑責相繩…」，原偵查檢察
    官顯係以聲請人之行止有違常情，而質疑聲請人指述之真實
    性，並無任何聲請意旨所稱「檢察官已肯認其確因解救被告
    叢嘉愉，避免被告叢嘉愉再遭公司剝削，是以再行前往被告
    叢嘉愉調職後店面消費之事實」等情，聲請意旨據此指摘臺
    灣高等法院檢察署認定被告並無交付為被告叢嘉愉贖身款項
    之事實，有未依證據認定事實及違反論理法則之重大瑕疵，
    顯屬無據，洵非可採。
  (四)聲請人雖又稱：駁回再議處分書忽略告訴人對實際交付之金
    額難以逐項、逐日確實記錄，且「剝皮酒店」之組織於警查
    獲時，多有立時湮滅證據、燒毀帳冊之舉，使告訴人後續難
    以核對實際交付酒店金額，對原偵查檢察官已肯認告訴人再
    行前往被告叢嘉愉調職後店面消費之事實，亦未調閱相關已
    查扣事證加以審酌究明，徒指告訴人與友人李炳賢所指述之
    提領款項加總金額，與告訴人指摘之詐騙金額有些微不符，
    即論告訴人指述難以採信，顯有疏漏，有由本院重新調查之
    必要云云。然縱認聲請人所述其有再行前往被告叢嘉愉調職
    後上開會館消費，及該會館亦遭警方查獲，並查扣載有告訴
    人姓名之相關消費紀錄屬實，此亦均屬96年5 月真愛酒店遭
    查獲後之事實，核與聲請人指稱其係於96年5 月前在真愛酒
    店為被告共同詐騙之事實無涉，縱向臺灣板橋地方法院檢察
    署調閱相關已查扣事證，亦不足作為對被告不利認定之依據
    ，該等事證顯不足以動搖檢察官對本件事實之認定及處分之
    決定，反足作為原不起訴處分書所載聲請人行止有違常情之
    佐證。另臺灣高等法院檢察署係綜合聲請人前後指訴不一、
    聲請人與其友人李炳賢所指述之提領款項加總後與聲請人指
    訴遭詐騙之金額不符、被告周黛玲、紀伶靜之辯詞及聲請人
    並未提出證據各情，而認聲請人指稱被告叢嘉愉以贖身為由
    向其詐騙錢財，並非有據，已如上述，並非如聲請人所述臺
    灣高等法院檢察署僅以告訴人與友人李炳賢所指述之提領款
    項加總金額，與告訴人指摘之詐騙金額有些微不符，遽論告
    訴人指述難以採信，聲請人是項指摘，顯屬斷章取義，亦無
    足取。
五、綜上所述，原偵查檢察官以聲請人指述是否屬實，尚有存疑
    ，不足作為認定被告犯罪之依據，復缺乏積極證據足認被告
    等涉有聲請人所指訴之犯行，而認被告等罪嫌均有未足，予
    以不起訴處分，聲請人不服聲請再議後，復經臺灣高等法院
    檢察署檢察長駁回再議，經核並無未就足資動搖原偵查檢察
    官事實認定及處分決定之證據調查或斟酌，或者違背經驗法
    則、論理法則及證據法則之情事，於法即無違誤。從而，本
    件交付審判之聲請為無理由，應予駁回。
據上論斷，應依刑事訴訟法第258條之3第2 項前段，裁定如主文
。
中    華    民    國   100    年    11    月    21    日
                  刑事第四庭  審判長法  官  吳冠霆
                                    法  官  李殷君
                                    法  官  賴武志
以上正本證明與原本無異。
本裁定不得抗告
                                    書記官  劉麗英
中    華    民    國   100    年    11    月    21    日